臺灣高雄地方法院刑事判決
111年度交簡上字第24號
上  訴  人  
即  被  告  唐嘉萱


上列上訴人即被告因過失傷害案件，不服本院高雄簡易庭中華民
國110年12月13日110年度交簡字第2492號刑事簡易判決（起訴書
案號：臺灣高雄地方檢察署110年度偵字第10946號），提起上訴
，本院管轄之第二審合議庭判決如下：
    主  文
上訴駁回。
唐嘉萱緩刑參年，並應履行如附表所示之負擔。
    事實及理由
一、本案經本院審理結果，認第一審刑事簡易判決認事、用法及
    量刑均無不當，應予維持，除就證據部分補充：上訴人即被
    告唐嘉萱（下稱被告）於本院準備程序及審判程序時之自白
    、告訴人李雅雯於本院準備程序時之陳述、告訴人刑事陳報
    狀暨所附和解書外（見交簡上卷第40頁至第42頁、第57頁至
    第61頁、第76頁），其餘犯罪事實及理由，均依刑事訴訟法
    第373條規定，引用第一審簡易判決書之記載（如附件）。
二、證據能力部分：
    被告以外之人於審判外之陳述，雖不符前4條之規定，而經
    當事人於審判程序同意作為證據，法院審酌該言詞陳述或書
    面陳述作成時之情況，認為適當者，亦得為證據，刑事訴訟
    法第159條之5第1項定有明文。本判決所引各項傳聞證據，
    雖係被告以外之人於審判外陳述，然均經當事人於本院審理
    時同意作為證據（見交簡上卷第41頁），本院復審酌該等證
    據方法作成時並無違法不當或證明力明顯過低之瑕疵，依前
    開規定俱有證據能力。又所引非供述證據，與本案均有關聯
    性，且查無違反法定程序取得之情，依刑事訴訟法第158條
    之4反面解釋，亦均有證據能力。
三、被告上訴意旨略以：被告之行為合於自首要件，依刑法第62
    條前段之規定，應減輕其刑，原審量刑顯有過重。原判決既
    考量被告自白犯罪坦承犯行，參以並無刑案之素行，被告嗣
    後與告訴人調解成立，請給予被告緩刑之宣告等語。
四、駁回上訴之理由：
（一）按量刑輕重，係屬事實審法院得依職權自由裁量之事項，
      苟已斟酌刑法第57條所定各款所列情狀而未逾越法定刑度
      ，亦未濫用其權限，即不得任意指摘為違法（最高法院72
      年度台上字第6696號、75年台上字第7033號判決意旨可資
      參照）。是以，法官量刑時，如無裁量逾越或裁量濫用之
      明顯違法情事，自不得擅加指摘其違法或不當。
（二）經查，原審認被告行為涉犯刑法第284條前段過失傷害罪
      事證明確，據以論罪科刑，並審酌被告騎車貿然闖越紅燈
      ，致用路人信賴彼此皆遵守交通規則之關係遭受嚴重破壞
      ，行為可議；且造成告訴人受有如附件犯罪事實欄所載之
      傷害，原審時尚未賠償告訴人，再考量被告坦承犯行，參
      以被告並無刑案之素行，兼衡告訴人所受之傷勢程度，暨
      思以被告於警詢時自述之智識程度及家庭狀況等一切情狀
      ，量處有期徒刑4月，並諭知易科罰金之折算標準。本院
      審酌原審之認事用法，均無違誤，並依刑法第57條各款所
      列情狀，就被告之犯罪情節、手段、違反義務程度、犯罪
      所生損害、坦承犯行之態度、品性、經濟生活狀況等面向
      通盤考量，且原審實已就被告自首情形依刑法第62條前段
      之規定減輕其刑，故即使原審未及審酌判決後被告與告訴
      人達成和解之情事，尚不足以動搖本案量刑基礎而須為較
      原審輕之刑度。從而，原審量刑並未過重，亦無逾越法定
      刑或裁量濫用之情形，被告上訴意旨指摘原審未依自首規
      定減刑量刑過重等語，難認有據，其上訴為無理由，應予
      駁回。
五、本院審酌被告未曾因故意犯罪而受有期徒刑以上刑之宣告，
    有臺灣高等法院被告前案紀錄表1份在卷可稽，其已坦承犯
    行，復於本院審理期間與告訴人和解成立，願給付告訴人新
    臺幣（下同）20萬元之和解金，於111年4月11日匯款7萬2千
    元款項予告訴人，並約定後續於每月11日前匯款4千元至告
    訴人帳戶，至113年12月11日全部償還完畢為止。告訴人因
    而具狀本院表示同意原諒被告的疏失，並請求給予被告緩刑
    之宣告，此有告訴人刑事陳報狀及所附和解書可參（見交簡
    上卷第57頁、第61頁），信被告經此教訓後，應知警惕，當
    無再犯之虞，本院因認對其所宣告之刑，以暫不執行為適當
    ，爰依刑法第74條第1項第1款規定，併予宣告緩刑3年，以
    勵自新。又本院為顧及被害人之權益，使其所受之損害能獲
    得彌補，參考被告與被害人和解之金額，依刑法第74條第2
    項第3款規定，於緩刑期間課予如附表所示之負擔，倘被告
    未遵循本院諭知之負擔而情節重大者，檢察官於緩刑期間內
    得依刑事訴訟法第476條及刑法第75條之1第1項第4款之規定
    ，聲請撤銷緩刑之宣告。而依刑法第74條第4項之規定，本
    判決命被告限期支付被害人一定金額即如附表所示緩刑之負
    擔，得為民事強制執行名義，如被告未依附表所示條件給付
    ，被害人即得以本判決為執行名義，聲請民事強制執行，併
    此敘明。
六、據上論斷，應依刑事訴訟法第455條之1第1項、第3項、第37
    3條、第368條，刑法第74條第1項第1款、第74條第2項第3款
    ，判決如主文。
本案經檢察官丁亦慧提起公訴，檢察官郭武義到庭執行職務。
中　　華　　民　　國　　111  　年　　6 　 月　　28　　日
                  刑事第十三庭  審判長法　官  陳紀璋
　　　　　　　　　　　　　　　        法　官  李怡蓉
　　　　　　　　　　　　　　　        法　官  翁瑄禮
以上正本證明與原本無異。
不得上訴。
中　　華　　民　　國　　111  　年　　6 　 月　　28　　日
                                      書記官  張婉琪
附錄本案論罪科刑法條：
中華民國刑法第284條前段
因過失傷害人者，處1年以下有期徒刑、拘役或10萬元以下罰金
。
附表：
應履行事項（參照被告與告訴人和解筆錄內容） 被告唐嘉萱應給付告訴人李雅雯共計新臺幣（下同）貳拾萬元，以匯款方式分期匯入告訴人指定之國泰世華銀行高雄分行帳戶（受款帳戶：000000000000號），且應於民國111年4月11日前給付新臺幣柒萬貳仟元（已履行），剩餘款項自111年5月起至113年12月11日止，每月為一期，按月於每月11日前匯款肆仟元至完全清償為止，如有一期未履行，尚未到期部分視為全部到期。 
附件：
臺灣高雄地方法院刑事簡易判決　　　 110年度交簡字第2492號
公　訴　人　臺灣高雄地方檢察署檢察官
被　　　告　唐嘉萱
上列被告因過失傷害案件，檢察官提起公訴（110年度偵字第109
46號），經被告自白犯罪，本院認為宜以簡易判決處刑，裁定改
行簡易程序，判決如下：
    主  文
唐嘉萱犯過失傷害罪，處有期徒刑肆月，如易科罰金，以新臺幣
壹仟元折算壹日。
    事  實
一、唐嘉萱考領有普通重型機車駕駛執照，於民國109年8月3日1
    8時47分許，騎乘車牌號碼000-0000號普通重型機車，沿高
    雄市前鎮區成功二路由北往南行駛，本應注意車輛行駛時，
    應遵守交通號誌指示，且當時天候陰、夜間有照明、柏油路
    面、路面濕潤、無缺陷、無障礙物、視距良好等情，並無不
    能注意之情形，竟疏於注意，行駛至成功二路與凱旋四路交
    岔路口前之機車左轉車道，貿然闖越紅燈直行，適同向右側
    有李雅雯騎乘車牌號碼000-000號普通重型機車，依左轉綠
    燈號誌指示，沿成功二路由北往東方向左轉，兩車發生碰撞
    ，致李雅雯人、車倒地，受有左肱骨外科頸骨折、左側下巴
    、手肘、髖部、腳踝多處挫擦傷、左後和外側胸部挫傷之傷
    害。嗣經警到場處理，唐嘉萱在場，並當場承認為肇事人，
    自首並願接受裁判。
二、案經李雅雯訴由臺灣高雄地方檢察署檢察官偵查起訴。
    理  由
一、上揭事實，業據被告唐嘉萱於本院審理時坦承不諱，核與證
    人李雅雯於警詢、偵訊時之證述情節相符，且有阮綜合醫療
    社團法人阮綜合醫院出具李雅雯診斷證明書、高雄醫學大學
    附設中和紀念醫院出具李雅雯之診斷證明書、道路交通事故
    現場圖、道路交通事故調查報告表㈠、㈡-1、交通事故初步分
    析研判表、高雄市政府警察局交通警察大隊談話紀錄表、高
    雄市政府交通局110年5月25日高市交智運字第11037906200
    號函及所附號誌時相資料各1份及現場照片13張在卷可稽，
    足認被告之自白與事實相符。
二、按汽車行駛至交岔路口，其行進應遵守燈光號誌，且車輛面
    對圓形紅燈表示禁止通行，不得超越停止線或進入路口，道
    路交通安全規則第102條第1項第1款及道路交通標誌標線號
    誌設置規則第206條第1項第5款第1目分別定有明文。查：被
    告考領有普通重型機車駕駛執照，有證號查詢機車駕駛人資
    料1份在卷可稽（見交簡卷第11頁），對於前揭規定，實難
    諉為不知；而當時雖天候陰、路面濕潤，但夜間有照明、視
    線良好、柏油路面、路面無缺陷，並無其他不能注意之情事
    ，亦有道路交通事故調查報告表㈠存卷可查（見他字卷第37
    頁），客觀上並無不能注意之情事，然被告疏未注意，其騎
    車在機車左轉車道上，當時已顯示左轉綠燈號誌，而貿然闖
    越紅燈號誌，應有過失甚明。再者，被告之上揭過失駕車行
    為，致李雅雯受有如事實欄所載之傷勢，足認被告之過失與
    李雅雯所受之傷害間，具有相當因果關係，其過失傷害犯行
    ，堪以認定，應依法論科。
三、核被告唐嘉萱所為，係犯刑法第284條前段之過失傷害罪。
四、被告於肇事後，報案人或勤務中心轉來資料未報明肇事人姓
    名，處理人員前往現場處理時，承認其為肇事人等節，有高
    雄市政府警察局道路交通事故肇事人自首情形紀錄表附卷可
    憑（見他字卷第51頁），核與自首要件相符，依刑法第62條
    前段之規定，減輕其刑。
五、本院審酌被告騎車貿然闖越紅燈，致用路人信賴彼此皆遵守
    交通規則之關係遭受嚴重破壞，行為可議；且造成李雅雯受
    有前揭傷害，迄今仍未賠償李雅雯。惟考量被告坦承犯行，
    參以被告並無刑案之素行，有臺灣高等法院被告前案紀錄表
    1份存卷可憑，兼衡以李雅雯所受之傷勢程度；暨思以被告
    於警詢時自述之智識程度及家庭狀況等一切情況，量處如主
    文所示之刑，並諭知易科罰金之折算標準。
六、依刑事訴訟法第449條第2項，刑法第284條前段、第62條前
    段、第41條第1項前段，刑法施行法第1條之1第1項，逕以簡
    易判決處刑。
七、如不服本判決，應於判決送達後20日內向本院提出上訴狀（
    應附繕本），上訴於本院管轄之第二審地方法院合議庭。
中    華    民    國   110    年    12    月    13    日
                  刑事第五庭    法  官  陳川傑
以上正本證明與原本無異。
如不服本判決，應於判決送達之日起20日內向本院提出上訴書狀
。
因疫情而遲誤不變期間，得向法院聲請回復原狀。
中    華    民    國   110    年    12    月    13    日
                                書記官  王翌翔
附錄本件論罪科刑之法條全文：
中華民國刑法第284條
因過失傷害人者，處1年以下有期徒刑、拘役或10萬元以下罰金
；致重傷者，處3年以下有期徒刑、拘役或30萬元以下罰金。